【裁判字號】    89,上易,1724
【裁判日期】    891114
【裁判案由】    竊盜
【裁判全文】
臺灣高等法院高雄分院刑事判決                  八十九年度上易字第一七二四號
    上訴人
    即被告  甲○○
右上訴人因竊盜案件，不服台灣屏東地方法院八十九年度易字第六六七號中華民國八
十九年八月三十日第一審判決（起訴案號：台灣屏東地方法院檢察署八十九年度偵字
第二四九九號，移送併辦案號：台灣屏東地方法院檢察署八十九年偵字第二八三七、
二九○六、二九七三、二九九○號），提起上訴，本院判決如左：
    主  文
上訴駁回。
    事  實
一、甲○○為十八歲以上之人，曾有五次竊盜前科，分別經台灣屏東地方法院以七十
    九年易字第二四五號、八十四年易字第六五五號、八十六年易字第五○五號、八
    十六年易字第一一四八號、八十七年易字第二一○五號判處有期徒刑七月、一年
    六月、一年、五月、一年二月，一次贓物前科經台灣屏東地方法院以八十六年易
    字第一三三九號判處有期徒刑四月，一次恐嚇前科經台灣屏東地方法院以八十六
    年易字第三○六八號判處有期徒刑一年，其中因前揭贓物案件，接續前之竊盜及
    恐嚇案件，而甫於八十九年一月十一日執行完畢，猶不知悔改，有犯竊盜罪之習
    慣，竟基於意圖為自己不法所有之概括犯意，乘人之不知，連續於附表所示時、
    地，徒手竊取附表所示之他人機車得手供己騎用，而於附表所載之時、地為警查
    獲。
二、案經屏東縣警察局屏東分局移送台灣屏東地方法院檢察署檢察官偵查起訴，暨該
    分局先後報告同署移送併辦。台灣屏東地方法院審理中甲○○經傳拘不到，發布
    通緝，於八十九年七月三十一日緝獲歸案。
    理  由
一、訊據上訴人即被告否認右揭犯行，辯稱被告當時喝酒不知道做些什麼事。又以係
    因母喪弟亡，酒後為赴墳場祭弔，遂竊取機車代步云云。
二、經查右開事實業據被告於警訊時供認不諱，就附表編號（二）（三）（四）之事
    實並於檢察官偵訊時坦承不諱，經核其自白與被害人龔福來、丁○○、戊○○、
    謝忠申、丙○○於警訊指述，及林建延、戊○○於本院審理時之指訴失竊情節相
    符，此外並有贓物保領結五紙，車輛失竊查詢報表一紙，車籍作業系統－查詢認
    可資料三紙在卷為憑，其所辯解無非卸責之詞，不足採信，被告犯行應可認定。
三、核被告所為，係犯刑法第三百二十條第一項之普通竊盜罪，其先後五次犯行，時
    間緊接，觸犯犯罪構成要件相同之罪名，顯係基於概括犯意為之，應依連續犯論
    以一罪並加重其刑。檢察官雖僅就附表編號１部分之犯罪行為起訴，餘者未於起
    訴書中及，但連續犯為裁判上一罪，檢察官就犯罪事實一部起訴，依刑事訴訟
    法第二百六十七條規定，其效力及於全部，法院自屬有權全部審判。被告有五次
    竊盜前科，分別經台灣屏東地方法院以七十九年易字第二四五號、八十四年易字
    第六五五號、八十六年易字第五○五號、八十六年易字第一一四八號、八十七年
    易字第二一○五號判處有期徒刑七月、一年六月、一年、五月、一年二月，一次
    贓物前科經台灣屏東地方法院以八十六年易字第一三三九號判處有期徒刑四月，
    一次恐嚇前科經台灣屏東地方法院以八十六年易字第三○六八號判處有期徒刑一
    年，其中因前揭贓物案件，接續前之竊盜及恐嚇案件，而甫於八十九年一月十一
    日執行完畢，有其台灣屏東地方法院全國前案紀錄表在卷可按，其於有期徒刑執
    行完畢後，五年以內再犯本罪，應依累犯之規定，加重其刑。並遞加重之。被告
    前經多次因竊盜罪受刑之宣告及執行，猶不知悔改，又犯本件如附表所示之竊盜
    罪，顯有犯竊盜罪之習慣。
四、原審依刑法第五十六條、第三百二十條第一項、第四十七條，竊盜犯贓物犯保安
    處分條例第三條第一項第一款、第五條第一項前段、罰金罰鍰提高標準條例第一
    條前段，並審酌被告之素行非佳，此有前案紀錄表在卷可稽、犯罪動機、目的、
    手段、所竊得之財物，量處有期徒刑一年十月。復以被告係十八歲以上之人，自
    七十九年間起至八十七年間，有竊盜前科五次，甫於八十九年一月十一日受有期
    徒刑之執行完畢，此有上揭前科表在卷可稽，又再犯連續竊盜罪，足見有犯罪之
    習慣，有期徒刑之執行，難收成效，依竊盜犯贓物犯保安處分條例規定，併予諭
    知於刑之執行前令入勞動場所強制工作三年，以資矯乙。認事用法尚無不合，量
    刑及諭知保安處分，亦稱妥適，被告上訴意旨並不否認犯罪，惟以係因母喪弟亡
    ，酒後為赴墳場祭弔，遂竊取機車代步云云，指摘原判決不當，並無可取，為無
    理由，應予駁回。
據上論斷，應依刑事訴訟法第三百六十八條，判決如主文。
本案經檢察官劉翼謀到庭執行職務。
中        華        民        國    八十九  年  十一    月    十四      日
                    臺灣高等法院高雄分院刑事第四庭
                                  審判長法官  莊  鎮
                                        法官  陳吉雄
                                        法官  陳啟造
右乙本證明與原本無異。
不得上訴。
                                      書記官  劉金萍
中    華    民    國     八十九     年      十一      月    十六       日
附錄：本判決論罪科刑法條：
刑法第三百二十條第一項：意圖為自己或第三人不法之所有，而竊取他人之動產者，
為竊盜罪，處五年以下有期徒刑、拘役或五百元以下罰金。
 附    表 ：
┌─┬─────┬──────┬──┬────────┬────────┐
│編│          │            │被害│                │                │
│號│  犯罪時間│    犯罪地點│人  │ 竊得之財物     │為警查獲之時地  │
├─┼─────┼──────┼──┼────────┼────────┤
│１│八十九年三│屏東縣屏東市│龔福│車牌號碼ＷＬＧ－│八十九年四月十九│
│  │月二十四日│復興路一段一│來（│三四二號三陽牌白│日二十時三十分許│
│  │十七時許 │四一巷前    │係陳│色輕機車        │在屏東市○○路五│
│  │          │            │淑鈴│                │號前            │
│  │          │            │所有│                │                │
│  │          │            │，由│                │                │
│  │          │            │其友│                │                │
│  │          │            │龔炎│                │                │
│  │          │            │輝之│                │                │
│  │          │            │父持│                │                │
│  │          │            │用）│                │                │
│  │          │            │    │                │                │
├─┼─────┼──────┼──┼────────┼────────┤
│  │八十九年五│屏東縣屏東市│林香│車牌號碼ＷＮＺ－│八十九年五月八日│
│２│月六日十一│台糖一街前空│妤  │０七五號輕機車  │八時十分許屏東市│
│  │時許      │地          │    │   │一心里台糖一街前│
├─┼─────┼──────┼──┼────────┼────────┤
│３│八十九年五│屏東縣屏東市│蘇福│車牌號碼ＷＱＨ─│八十九年五月九日│
│  │月八日二十│自立路一二三│明  │四四九號黑色山葉│二十二時三十分許│
│  │一時三十分│之一號前    │    │輕機車          │屏東市○○路一二│
│  │許        │            │    │                │六巷口處        │
│  │          │            │    │                │                │
├─┼─────┼──────┼──┼────────┼────────┤
│  │八十九年五│屏東縣屏東市│謝忠│車牌號碼ＯＭＺ－│八十九年五月十三│
│４│月十三日十│自立路萬福宮│申  │七五一號三陽牌綠│日十三時許在屏東│
│  │三時許    │旁          │    │色重機車        │市○○路○○路口│
├─┼─────┼──────┼──┼────────┼────────┤
│５│八十九年五│屏東縣屏東市│林建│車牌號碼ＰＬＩ－│八十九年五月十四│
│  │月十四日十│台糖一街前  │廷  │六九八號光陽牌黑│日十三時三十分許│
│  │三時許    │            │    │色重機車        │在屏東市○○○街│
│  │          │            │    │                │前              │
└─┴─────┴──────┴──┴────────┴────────┘
                                                                        Ｆ


司法院資訊處製作；財團法人民間司法改革基金會備份。
